臺灣士林地方法院刑事判決
111年度審易字第565號
公  訴  人  臺灣士林地方檢察署檢察官江耀民    
被      告  鄭建忠


上列被告因詐欺案件，經檢察官提起公訴（110 年度偵字第2243
6 號），被告於本院準備程序中就被訴事實為有罪之陳述，經本
院獨任法官裁定改依簡式審判程序審理後，茲判決如下：
    主  文
鄭建忠意圖為自己不法之所有，以不正方法由自動付款設備取得
他人之物，處有期徒刑參月，如易科罰金，以新臺幣壹仟元折算
壹日。未扣案之犯罪所得新臺幣參萬貳仟元沒收，於全部或一部
不能沒收或不宜執行沒收時，追徵其價額。
    事實及理由
一、本件犯罪事實及證據，除補充被告鄭建忠提領款項時之自動
    櫃員機監視器錄影畫面、入住商旅之監視器錄影畫面翻拍照
    片（偵查卷第55頁至第60頁），及其於本院準備程序及審理
    中之自白作為證據外，其餘均引用如附件檢察官起訴書之記
    載。
二、論罪科刑：
(一)核被告所為，係犯刑法第339 條之2第1 項之詐欺自動付款
    設備罪。被告在取得許嘉芸之提款卡及密碼後，接續於民國
    110 年9 月5 日17時55分、翌日5 時50分、10時48分許，三
    次持卡提領許嘉芸帳戶內款項，此係基於同1 個詐欺犯意，
    在密接之時間、地點，接續為之，所為並均同樣侵害許嘉芸
    之財產法益，於社會通念上，難以切割，在法律評價上，應
    包括的予以一次評價，較為合理，故為接續犯，僅論以1 個
    詐欺自動付款設備罪，即為已足。
(二)檢察官已在起訴書內具體記載被告前曾因竊盜、傷害案件，
    遭法院各判處有期徒刑4 月、3 月確定，於109 年9 月19日
    執行完畢之前科事實，理由中並引用臺灣士林地方檢察署刑
    案資料查註記錄表為證，請求依累犯規定酌量加重其刑（最
    高法院刑事大法庭110 年度台上大字第5660號裁定意旨參照
    ），上情經核屬實，被告對此亦不爭執（本院卷第56頁），
    準此，被告於上開案件之有期徒刑執行完畢後，5 年故意再
    犯本件有期徒刑以上刑之罪，依刑法第47條第1 項規定，應
    為累犯，考量被告前次係因竊盜、傷害案件受刑，與本案詐
    欺自動付款設備之犯罪類型並不相同，也無確切事證足以推
    認其有特別惡性，或對刑罰之反應力特別薄弱，參酌司法院
    大法官會議釋字第775 號解釋意旨，爰依上引刑法第47條第
    1 項規定加重其最高法定本刑，而不再加重其最低法定本刑
    ；累犯僅屬刑之一般加重事由，並無須在主文中特別記載，
    附此敘明。
(三)爰審酌被告有竊盜、侵占遺失物等財產犯罪前科，有臺灣高
    等法院被告前案紀錄表可考，猶不知尊重他人財產權，利用
    許嘉芸低於常人之辨識能力，取得其提款卡、密碼後，盜領
    許女帳戶內的款項，非但欠缺法治觀念，犯罪之動機、目的
    與手段，亦均無可取，在本院審理時雖坦承犯行，惟並未賠
    償許嘉芸之損害，所盜領的不法所得為新臺幣（下同）3200
     0 元（詳如下述），另斟酌被告之年齡智識、生活經驗、
    家庭與經濟狀況及其他一切情狀，量處如主文所示之刑，並
    諭知易科罰金之折算標準，以示懲儆。
三、沒收：
　　被告先後領取許嘉芸帳戶內之款項共35000 元，依其所述，
    其中僅約3000元係用於支付許嘉芸的食宿費用（偵查卷第16
    頁），故在扣除前開3000元後，餘款32000 元應認係被告之
    犯罪所得，而前開犯罪所得既未扣案，被告亦未償還給許嘉
    芸，參酌刑法第38條之1 第1 項前段、第3 項規定，應予沒
    收，於全部或一部不能沒收或不宜執行沒收時，追徵其價額
    。
據上論斷，應依刑事訴訟法第273 條之1 第1 項、第299 條第1 
 項前段、第310 條之2 、第454 條，刑法第339 條之2 第1 項
、第47條第1 項、第41條第1 項前段、第38條之1 第1 項前段、
第3 項，刑法施行法第1 條之1 第1 項、第2 項前段，判決如主
文。
本案經檢察官林在培到庭執行職務。
中    華    民    國   111    年    7     月    18    日
　　　　　　 　　 刑事第九庭法　官  陳彥宏  
以上正本證明與原本無異。
如不服本判決應於收受送達後20日內向本院提出上訴書狀，並應
敘述具體理由。其未敘述上訴理由者，應於上訴期間屆滿後20 
日內向本院補提理由書 (均須按他造當事人之人數附繕本 )「切
勿逕送上級法院」。
因疫情而遲誤不變期間，得向法院聲請回復原狀。　
                        　　書記官  李文瑜  　　　
中　　華　　民　　國　　111 　年　　7 　　月　　18　　日
附錄本案論罪科刑法條全文：
刑法第339條之2第1項
意圖為自己或第三人不法之所有，以不正方法由自動付款設備取
得他人之物者，處三年以下有期徒刑、拘役或三十萬元以下罰金
。